【裁判字號】    99,易,217
【裁判日期】    990304
【裁判案由】    傷害等
【裁判全文】
臺灣臺北地方法院刑事判決               99年度易字第217號
公  訴  人  臺灣臺北地方法院檢察署檢察官
被      告  乙○○
            甲○○
上列被告等因傷害等案件，經檢察官提起公訴（98年度偵字第
16598號），本院判決如下：
    主  文
本件公訴不受理。
    理  由
一、公訴意旨略以：被告乙○○為臺北巿中山區○○○路381號
    B1快樂谷舞廳之晚場經理，被告甲○○則為該舞廳之顧客，
    被告甲○○於民國98年4月18日下午1時，前往該舞廳，請該
    舞廳午場經理轉告晚場經理即被告乙○○其欲訂位，被告甲
    ○○於同日下午5時許至該舞廳消費時，發現被告乙○○並
    未替其留位，雙方因而發生爭執，被告乙○○於同日下午8
    時許，替客人帶位經過被告甲○○之座位時，應注意勿踩到
    被告甲○○之腳，且無不能注意情形，竟疏未注意，而踩到
    被告甲○○之腳，致被告甲○○受有踝挫傷、踝之表淺損傷
    ，磨損或擦傷之傷害。甲○○一氣之下，基於傷害人身體之
    犯意，以腳踢被告乙○○之膝蓋，致被告乙○○受有右膝挫
    傷之傷害。翌（19）日下午3時30分許，被告甲○○偕同警
    方前往快樂谷舞廳瞭解昨日事發經過，被告乙○○基於公然
    侮辱之犯意，在該舞廳櫃臺對被告甲○○稱：你是否酒喝的
    太多，頭殼壞掉等語，公然辱罵被告甲○○。因認被告乙○
    ○涉犯刑法第284條第1項前段之過失傷害罪、同法第309條
    第1項之公然侮辱罪；被告甲○○涉犯刑法第277條第1項傷
    害罪嫌等語。
二、按告訴乃論之罪，告訴人於第一審辯論終結前得撤回其告訴
    ，又告訴經撤回者，應諭知不受理之判決，刑事訴訟法第
    238 條第1 項、第303 條第3 款定有明文。又不受理之判決
    ，得不經言詞辯論為之，同法第307條亦有明文。
三、查本件告訴人乙○○告訴被告甲○○傷害案件及告訴人甲○
    ○告訴被告乙○○過失傷害及公然侮辱案件，檢察官公訴意
    旨認分係觸犯刑法第284條第1項前段、同法第309條第1項；
    刑法第277條第1項之罪，依同法第287條、第314條之規定，
    均須告訴乃論。茲據告訴人乙○○、告訴人甲○○分別撤回
    告訴，有本院99年3月1日審理筆錄1份及刑事撤回告訴狀2紙
    附卷可查，依照首開說明，爰不經言詞辯論，逕為諭知不受
    理之判決。
四、據上論斷，應依刑事訴訟法第284條之1、第303條第3款、第
    307 條，判決如主文。
中    華    民    國    99    年    3     月    4     日
                  刑事第十三庭  法  官  李貞瑩
以上正本證明與原本無異。
如不服本判決應於收受送達後10日內向本院提出上訴書狀，並應
敘述具體理由；其未敘述上訴理由者，應於上訴期間屆滿後20日
內向本院補提理由書（均須按他造當事人之人數附繕）「切勿逕
送上級法院」。
                                書記官  陳鳳瀴
中    華    民    國    99    年    3     月    4     日

司法院資訊處製作；財團法人民間司法改革基金會備份。
